Inventaris van het archief van het Directoraat-Generaal voor Economische Structuur van het Ministerie van Economische Zaken, (1964) 1992-2001
Nationaal Archief, Den Haag
- Taakuitvoering, 2
  - Economische aangelegenheden. Hier o.m.: efficiency in het algemeen; inzamelen oude materialen en afvalproducten; Wet Economische Delicten, -1.82
    - Economische situatie. Productie, verdeling, behoud en gebruik van goederen, -1.826
      - Economische situatie. Productie. Voortbrenging, -1.826.3
        - Stukken betreffende het voeren van het secretariaat van de Projectgroep Duurzame Economie, alsmede het instrueren van de minister vanwege de deelname aan de Ministeriële Regiegroep Nationale Strategie voor Duurzame Ontwikkeling, 1995-2001; 2530; pak
        - Stukken betreffende het laten verrichten van een onderzoek naar de arbeidsproductiviteitsontwikkeling in Europa door het Nederlands Economisch Instituut (NEI) te Rotterdam, 1999-2000; 2531; omslag
        - Prijs en prijsvorming. Kosten, -1.826.35
          - Het verzoek van de Vereniging van Muziekhandelaren en -uitgevers in Nederland tot het verlenen van ontheffing van de generieke onverbindendverklaring van collectieve verticale prijsbinding met betrekking tot muziekuitgaven, 1991-1997; 2532; omslag
          - Prijzen. Tarieven, -1.826.352
            - Stukken betreffende het voorbereiden en begeleiden van extern onderzoek op het gebied van prijzen en tarieven, 1989-1998; 2533-2540; 5 pakken, 2 omslagen en 1 deel
              - Onderzoek naar aan de pomp gehanteerde prijzen van autogas naar aanleiding van klachten van diverse pomphouders 1989-1994, 2533; pak
              - Vooronderzoek naar de tarieven van notariële dienstverlening door KPMG Klynveld Accountants te Hilversum 1993-1994, 2534-2535
                - Ingekomen stukken en minuten van uitgaande stukken 1993-1994, 2534; pak
                - Rapport kosten en opbrengsten van het notariaat 1994, 2535; deel
              - Naar de gevolgen van de harmonisatie van de tarieven voor het goederenvervoer van en naar de Friese Waddeneilanden door TNO-Beleidsstudies te Delft 1993-1997, 2536; pak
              - Tarifering kabelmaatschappijen door KPMG Management Consulting 1996, 2537; omslag
              - Onderzoek naar de prijsopbouw van Euro 95 en diesel in Nederland, België, Duitsland, Frankrijk en Groot-Brittannië, alsmede het evalueren van het onderzoeksresultaat, door Coopers & Lybrand Management Consultants (C&L) te Amsterdam 1996-1997, 2538; pak
              - Het uitvoeren van prijzenstudies inzake een drietal branches met onvoldoende marktwerking of oninzichtelijke prijsvorming door de Consumentenbond 1997-1998, 2539; omslag
              - Naar de invloed van institutionele factoren op de prijsvorming op de Nederlandse CD-markt NERA 1997-1998, 2540; pak
            - Stukken betreffende het informeren van de Vaste Commissie voor het Midden- en Kleinbedrijf van de Tweede Kamer der Staten-Generaal inzake de ontwikkeling van de minimumprijs voor melk, alsmede het leveren van commentaar op de Verordening tot wijziging van de Zuivelverordening 1994, Schoolmelk van het Productschap voor Zuivel, 1992-1996; 2541; omslag
            - Stukken betreffende het beantwoorden van vragen van kamerleden inzake prijzen voor compactdiscs, 1992-1997; 2542-2543; 1 pak en 1 omslag
              - Het Tweede Kamerlid Tommel 1992-1994, 2542; pak
              - Het Tweede Kamerlid Voûte-Droste 1996-1997, 2543; omslag
            - Stukken betreffende het behandelen van het ingediende bezwaarschrift tegen de beslissing van de staatssecretaris inzake een afwijzing van het verzoek om ontheffing van horizontale prijsbinding door Meanderzorg NV en Nationale Nederlanden Zorgverzekering NV, 1993-1994; 2544; pak
            - Stukken betreffende het informeren van de staatssecretaris inzake de voortgang van het behandelen van verzoeken tot ontheffing van het Besluit Horizontale Prijsbinding, 1993-1994; 2545; omslag
            - Stukken betreffende het adviseren en informeren van de Vaste Commissie voor Economische Zaken van de Tweede Kamer der Staten-Generaal inzake de ontwerpwet Geneesmiddelenprijzen, 1995; 2546; pak
            - Stukken betreffende het behandelen van verzoeken om het bij AMVB algemeen onverbindend verklaren van ontheffingen binnen het Besluit Horizontale Prijsbinding, 1995-2000; 2547-2564; 16 pakken en 2 omslagen
              - Het verzoek van de Commissie Uitvoering Privaatrechtelijk Overleg (CUPO) inzake de Voorlopige Verbintenis inzake de Beloningen van Tussenpersonen in het Schadeverzekeringsbedrijf 1993-1996, 2547-2549
                - 1993-1995, 2547; omslag
                - 1993-1996, 2548; pak
                - 1996, 2549; pak
              - Het verzoek van de Vereniging De Nederlandse Dagbladpers 1993-1998, 2550-2559
                - Algemeen 1991-1998, 2550-2554
                - 1991-1997, 2550; pak
                - 1993-1995, 2551; pak
                - 1994-1995, 2552; pak
                - 1995-1996, 2553; pak
                - 1996-1998, 2554; pak
                - Advisering door de Commissie Economische Mededinging (CEM) 1996-1997, 2555-2558
                - Adviesaanvraag 1996, 2555; pak
                - Advisering 1996-1997, 2556; pak
                - Bijlagen, deel 1 1996-1997, 2557; pak
                - Bijlagen, deel 2 1996-1997, 2558; pak
                - Beschikking 1997, 2559; pak
              - Klacht van Snepvangers Verf-en Glashandel BV te Bergen op Zoom tegen de Glasservice Groep met betrekking tot een mogelijke overtreding van het Besluit Horizontale Prijsbinding en marktverdelingregelingen 1995, 2560; omslag
              - Stukken betreffende het verlenen van een ontheffing van het Besluit Horizontale Prijsbinding voor de kaartverkoop voor het Europees Kampioenschap 1996 aan de Koninklijke Nederlandse Voetbalbond (KNVB) 1995-1997, 2561; pak
              - Het verzoek van Feyenoord tegen de Koninklijke Nederlandse Voetbalbond (KNVB) met betrekking tot de eigendomsrechten van Tv-uitzendrechten 1996-1998, 2562; pak
              - Adviesaanvraag voor een ontheffingsverzoek van de KNVB van het Besluit Horizontale Prijsbinding aan de Commissie Economische Mededinging 1997, 2563; pak
              - Stukken betreffende het vaststellen van het onderzoek De Positie van de Gemeentelijke Kredietbanken binnen het kader van de Wet op het Consumentenkrediet, door het Economisch Instituut voor het Midden- en Kleinbedrijf (EIM) te Zoetermeer 1999-2000, 2564; pak
            - Stukken betreffende het informeren van de minister met betrekking tot het Tijdelijke Besluit Vrijstelling Prijsbinding Dagbladen, 1997; 2565; omslag
            - Stukken betreffende het informeren van de waarnemend secretaris-generaal met betrekking tot een door RTL nieuws ingediend Wet Openbaar Bestuur (WOB) verzoek inzake de prijsopbouw van de brandstoffen Euro 95 en Diesel, 1997; 2566; pak
        - Organisatie van het bedrijfsleven. Hier o.m.: publiekrechtelijke bedrijfsorganisaties; Wet Bedrijfsorganisatie; College van Beroep voor het Bedrijfsleven, -1.826.36
          - Stukken betreffende het goedkeuren van de benoeming van een voorzitter van een bedrijfschap, 1985-1994; 2567-2569; 3 omslagen
            - Bedrijfschap Natuursteen 1985-1993, 2567; omslag
            - Bedrijfschap voor de Lederwarenindustrie 1985-1994, 2568; omslag
            - Bedrijfschap voor de Schoenindustrie 1985-1994, 2569; omslag
          - Stukken betreffende het verlenen van goedkeuring aan door het Ministerie van Landbouw, Natuurbeheer en Visserij (LNV) opgestelde verordeningen op het gebied van het Landbouwschap, 1987-1996; 2570; pak
          - Stukken betreffende het goedkeuren van diverse ontwerpverordeningen van productschappen die zijn vastgesteld op basis van een overgedragen bevoegdheid, 1989-1997; 2571-2574; 4 omslagen
            - Produktschap voor Landbouwzaaizaden 1989-1993, 2571; omslag
            - Het Bedrijfsschap voor de Groothandel en de Tussenpersonen in Aardappelen 1994-1995, 2572; omslag
            - Produktschap voor Siergewassen 1994-1995, 2573; omslag
            - Landbouwschap 1997, 2574; omslag
          - Stukken betreffende het verlenen van goedkeuring aan verordeningen van product- en bedrijfschappen, 1991-1999; 2575-2586; 4 pakken en 8 omslagen
            - Diverse verordeningen 1993-1999, 2575; pak
            - Bedrijfschap voor de Handel in Vee 1991-1997, 2576; pak
            - Bedrijfschap voor Frisdranken en Waters 1992-1996, 2577; pak
            - Produktschap voor Gedistilleerde Dranken 1993-1997, 2578; pak
            - Bedrijfschap Groothandel en Tussenpersonen in Groenten en Fruit 1994, 2579; omslag
            - Produktschap Gedestilleerde Dranken 1995-1996, 2580; omslag
            - Produktschap Groenten en Fruit 1995-1996, 2581; omslag
            - Produktschap Siergewassen 1995-1996, 2582; omslag
            - Produktschap Zuivel 1995-1996, 2583; omslag
            - Bedrijfschap voor de Groothandel in Eieren en Eiprodukten en de Eiproduktenindustrie 1995-1997, 2584; omslag
            - Bedrijfschap voor het Bakkersbedrijf en Bedrijfschap voor het Banketbakkersbedrijf 1995-1997, 2585; omslag
            - Bedrijfschap Groothandel in Bloemkwekerijprodukten 1996, 2586; omslag
          - Stukken betreffende het laten verrichten van een onderzoek naar de knelpunten in de informatie-uitwisseling tussen het bedrijfsleven en de overheid door BVI-Van den Haspel te Maarsenbroek, 1993; 2587; omslag
          - Stukken betreffende het verlenen van de opdracht tot het uitvoeren van een inventarisatie van fusies en overnames in de periode 1989 - 1992 aan Deloitte & Touche, 1995-1996; 2588; omslag
          - Stukken betreffende het verlenen van de opdracht tot het verrichten van een onderzoek naar de ruimtelijke economische condities voor de lange termijn aan de Buck Consultants, 1997-1998; 2589; omslag
        - Monopolistische productie, -1.826.38
          - Stukken betreffende het informeren van de minister inzake de ontheffingsaanvraag van de Dagbladpers via de totstandkoming van de persfusiecontroleregeling, een code voor dagbladconcentraties, 1987-1995; 2590-2595; 3 pakken en 3 omslagen
            - 1987-1990, 2590; pak
            - 1991, 2591; omslag
            - 1992 jan. - mrt., 2592; pak
            - 1992 apr. - dec., 2593; omslag
            - 1993 jan.- juni, 2594; omslag
            - 1993 juli - 1995, 2595; pak
          - Stukken betreffende het onverbindend verklaren van gesloten bedrijfsregelingen of uitvoeringsregelingen wegens vastgestelde strijdigheid met het algemeen belang naar aanleiding van klachten uit het bedrijfsleven, 1987-1997; 2596-2637; 23 pakken, 18 omslagen en 1 deel
            - Het behandelen van een klacht inzake het niet leveren van kunststof producten voor de bouw door een aantal aanbieders ingediend door Deltaplast BV te Goor 1987-1993, 2596; omslag
            - Het behandelen van een klacht over het bestaan van een machtspositie bij deurwaarders ingediend door het Juridisch Adviesbureau Drost 1991-1993, 2597; omslag
            - Het behandelen van een klacht tegen Winkelcentrum De Veegtes BV te Venlo inzake branchebeschermende regelingen in het winkelcentrum Het Trefcenter ingediend door NV Koninklijke Bijenkorf Beheer (KBB) te Amsterdam 1991-1996, 2598-2599
              - 1991 - 1992, 2598; pak
              - 1993 - 1996, 2599; pak
            - Het behandelen van een klacht,over de mogelijke machtspositie van de Eerste Algemene Begrafenisvereniging Nijkerk (EABN) ingediend door Meewis Uitvaartverzorging te Nijkerk 1992-1994, 2600; omslag
            - Het behandelen van een klacht tegen de Koninklijke Nederlandsche Voetbalbond (KNVB) inzake de transfers van spelers, ingediend door de Vereniging van Contract Spelers (VVCS) 1992-1996, 2601; pak
            - Van de toetredingseisen tot Gasservice Gelderland en Flevoland (GGF) en omtrent bepaalde aspecten van het samenwerkingsverband tussen de Gasmaatschappij Gelderland (GAMOG) en het GGF ingediend door een aantal erkende installateurs uit Winterswijk en Aalten 1993, 2602; omslag
            - Inzake het niet leveren van speelautomaten door Elam Group te Veldhoven ingediend door Disco Equipment te Helmond 1993-1994, 2603; omslag
            - Van de bepalingen in het maatschapscontract en Algemene veilingvoorwaarden van de Vereniging van Notarissen te Amsterdam 1993-1995, 2604; omslag
            - Inzake de overeenkomst tussen het Ziekenfonds Azivo te 's-Gravenhage en de Koninklijke Maatschappij ter Bevordering van de Pharmacie te 's- Gravenhage (KNMP) 1993-1996, 2605; pak
            - Van collectief exclusief verkeer ter zake van veilingen van onroerende zaken tussen Zaanse notarissen en de Makelaarsbeurs Zaanstreek ingediend door de Nederlandse Vereniging van Banken (NVB) 1994, 2606; omslag
            - Van eventuele branchebeschermende afspraken in winkelcentrum Walburg tegen Exploitatie Maatschappij Walburghal BV te Utrecht ingediend door Warenhuis Zwijndrecht BV te Zwijndrecht 1994, 2607; omslag
            - Van het Reglement Lidmaatschapszaken van de Nederlandse Vereniging van Makelaars (NVM) naar aanleiding van een klacht van ERA Nederland NV 1994, 2608; pak
            - Van contracten van het kinderdagverblijf tegen Stichting Raak ingediend door dhr. I.H. Stessen 1994-1995, 2609; omslag
            - Onderzoek naar een mogelijke overtreding van de Wet Economische Mededinging door ondernemingen op het gebied van de mobiele telefonie 1994-1997, 2610-2611
              - 1994, 2610; pak
              - 1994-1997, 2611; pak
            - Van het reglement van de Vereniging voor de Effectenhandel ingediend door Optiver VOF te Amsterdam en R.A. Klomp te Amsterdam 1994-1997, 2612-2613
              - 1994 - 1997 aug., 2612; pak
              - 1995 - 1997 dec., 2613; pak
            - Het behandelen van een klacht van G&G Liftservice te Heerhugowaard inzake het niet leveren van vervangingsonderdelen voor Otis-liftinstallaties door Otis BV te Amsterdam 1995-1996, 2614; omslag
            - Van de toeslag op de prijs voor droogzetactiviteiten tegen Zeehaven IJmuiden NV te IJmuiden ingediend door Jumelet Scheepsbouw BV te IJmuiden 1995-1996, 2615; omslag
            - Van mogelijke kartelvorming in de kraamzorg ingediend door Kraamverzorgingsburo Marlies Schellings-Vankan VOF te Hulsberg tegen de Algemene Thuiszorg Centrale te Zoetermeer 1995-1996, 2616; omslag
            - Het afwijzen van het verzoek van de heer M. Coskun en de gebroeders Duits tot het onverbindend verklaren van een aantal in het winkelcentrum Koolzaad te Beuningen geldende kettingbedingen ter voorkoming tot de vestiging van een afhaalcentrum voor pizza's en shoarmabroodjes in het complex ter bescherming van de reeds aanwezige snackbar 1995-1997, 2617; omslag
            - Tegen Kabeltelevisie Amsterdam (KTA) ingediend door Eurosport en Arcade 1995-1997, 2618-2630
              - Reactie van de gemeente Amsterdam, rechtbankstukken betreffende het kort geding van Produkties Eurosport contra Kabeltelevisie Amsterdam en correspondentie met de Landsadvocaat 1995, 2618; pak
              - Advies van de Commissie Economische Mededinging naar aanleiding van een klacht van Eurosport 1995-1996, 2619; pak
              - Bijlagen 1995-1996, 2620-2621
                - 1995 - 1996, 2620; pak
                - 1996, 2621; deel
              - Het Informeren van de minister met betrekking tot onjuiste gegevensverstrekking aan Arcade en Telesport 1995-1996, 2622; pak
              - Het op verzoek ontvangen van inlichtingen van MTV, SBS 6, Veronica, Holland Media Group en Kabeltelevisie Amsterdam BV 1995-1996, 2623; pak
              - Inlichtingen van Stichting Algemene Programmaraad (APR), de gemeente Amsterdam en KTA 1995-1996, 2624-2625
                - Brief Clifford Chance met memorandum en bijlagen 1995-1996, 2624; pak
                - Brief Stibbe Simont Monahan Duhot met bijlagen 1995-1996, 2625; pak
              - Ingekomen stukken en minuten van uitgaande stukken, alsmede het formuleren van een nadere onderbouwing van de klacht 1995-1997, 2626-2629
                - 1995 jan. - aug., 2626; pak
                - 1995 feb. - 1996 apr., 2627; pak
                - 1996 mrt. - 1997 okt. 27, 2628; pak
                - 1997 okt. 31 - dec., 2629; omslag
              - Advies van de Commissie Economische Mededinging naar aanleiding van een klacht van Arcade 1996-1997, 2630; pak
            - Van de weigering van het plaatsen van een advertentie in het blad Autonieuws door de Brabantse Pers ingediend door Firma Frematel te Oirschot 1996, 2631; omslag
            - Met betrekking tot het niet kunnen uitvoeren van werkzaamheden ten behoeve van het bevolkingsonderzoek baarmoederhalskanker ingediend door het Leids Cytologisch en Pathologisch Laboratorium (VCPL) op grond van de Wet Economische Mededinging (WEM) 1996-1997, 2632; omslag
            - Van branchebeschermende Mededingingsregelingen in Winkelcomplex Middenwaard te Heerhugowaard door VIB Nederland BV te Amsterdam tegen Primalicht Verlichting BV te Schagen 1996-1997, 2633; omslag
            - Van de aanbestedingsprocedure ten aanzien van de pakketverkoop van toegangsbewijzen en supportersreizen tegen Stichting Feyenoord ingediend door BV Touringcarbedrijf EDAD 1996-1997, 2634; pak
            - Van de gecombineerde verkoop van supportersreizen en toegangskaarten aan AJAX-supporters door Ajax ingediend door R.A. Pieloor te Amsterdam 1996-1997, 2635; pak
            - Van de keuringsvoorschriften voor materieel van erkende installateurs van het bedrijf EnergieNed, ingediend door Euro-Index BV te Capelle a/d IJssel en andere installatiebedrijven 1996-1997, 2636; pak
            - Van het monopolie van Teleworld Holding BV op het gebied van aanbod van interactieve teletekst aan commerciële televisiezenders ingediend door Autobase BV 1996-1997, 2637; omslag
          - Stukken betreffende het leveren van een bijdrage inzake het te voeren beleid met betrekking tot mededinging in de gezondheidszorg, 1989-1997; 2638; pak
          - Stukken betreffende het behandelen van klachten met betrekking tot misbruik van een economische machtspositie, 1990-1998; 2639-2662; 18 pakken en 6 omslagen
            - Inzake klachten tegen Aldipress 1990-1998, 2639-2640
              - Inzake de levering van tijdschriften ingediend door dhr. F. Janknegt 1990-1994, 2639; pak
              - Inzake het door Aldipress gehanteerde kortingssysteem ingediend door de Nederlandse Organisatie van Leesportefeuille Uitgevers (NOLU) 1995-1998, 2640; omslag
            - Inzake de distributie van buitenlandse tijdschriften door Audax Betapress te Gilze, ingediend door Van Edipress International BV te Hoofddorp 1991-1995, 2641-2645
              - Ingekomen stukken en minuten van uitgaande stukken, alsmede enkele notities 1991-1995, 2641-2642
                - 1991-1995, 2641; pak
                - 1995, 2642; pak
              - Kort geding januari 1995 1995, 2643; omslag
              - Bijlagen bij hoorzittingen januari 1995 1995, 2644; pak
              - Advisering Commissie Economische Mededinging 1995, 2645; pak
            - Tegen de Vereeniging tot Bevordering van de Belangen des Boekhandels te Amsterdam inzake de interpretatie van artikel 12a van het Reglement voor het Handelsverkeer van Boeken in Nederland ingediend door Van Dijk's Boekhuis BV te Kampen 1992-1994, 2646; omslag
            - Inzake leveringsweigering van farmaceutische groothandels, ingediend door Apotheek de Krommerdt en Linea Pharma 1994, 2647-2648
              - 1994 feb. - dec., 2647; pak
              - 1994 mrt. - mei, 2648; pak
            - Tegen het voornemen van de ministeries van Justitie en Binnenlandse Zaken om de ontwikkeling en de exploitatie van een centrale databank wet- en regelgeving te gunnen aan Wolters Kluwer, PTT en Digital ingdiend door SDU 1994, 2649; omslag
            - Tegen de Vereeniging tot Bevordering van de Belangen des Boekhandels te Amsterdam inzake het verbod tot het verstrekken van Air Miles bij de verkoop van boeken ingediend door Vroom en Dreesman Warenhuizen BV te Amsterdam 1994-1995, 2650; pak
            - Wegens het boycotten van de postorderfarmacie door Brocacef BV, Magnafarma BV, OPG Groothandel en Interpharm BV, ingediend door Caremark 1994-1996, 2651-2653
              - 1994 - 1996 aug., 2651; omslag
              - 1996 mrt. - okt. 02, 2652; omslag
              - 1996 okt. 03, 2653; pak
            - Tegen diverse creditcardorganisaties, ingediend door Coöperatie Cardnet U. A 1995, 2654; pak
            - Inzake het afwijzen van het verzoek om doorgifte van haar kabelkrant op het Tilburgse Kabelnet door de gemeente Tilburg en het NV Regionaal Distributiebedrijf Provinciale Noord-Brabantse Electriciteits Maatschappij (PNEM) Tilburg, ingediend door Visie Marketing en Media BV te Tilburg 1995-1996, 2655-2657
              - 1995, 2655; pak
              - 1996, 2656; pak
              - 1996, 2657; pak
            - Van F.G. Fikken inzake mogelijke kartelvorming bij commerciële omroepen 1996, 2658; pak
            - Ingediend door Mekka Oosterse Tapijten te Breda tegen onredelijke prijsopdrijving van de advertentiekosten van de kleine zakenadvertenties van dagblad de Stem te Breda 1996-1997, 2659; pak
            - Tegen de weigering van het doorgeven van het kabelkrantprogramma NieuwsTV Alkmaar via het kabelnet door de Stichting Beheer Centrale Antenne Inrichting (CAI) Alkmaar, ingediend door Holland Advertising Nieuwe Media 1996-1997, 2660-2662
              - 1996 jan. 01 - 1997, 2660; pak
              - 1996 jan. 03 - dec., 2661; pak
              - 1996 jan. 12 - mei, 2662; pak
          - Stukken betreffende het voorbereiden en begeleiden van extern onderzoek betreffende economische mededinging, 1990-2000; 2663-2689; 19 pakken en 3 omslagen
            - Een evaluatieonderzoek naar de mededingingsregelingen in de bouwsector door Van de Bunt te Amsterdam 1990-1992, 2663-2664
              - Offertes, onderzoeksvoorstellen en declaraties 1990-1992, 2663; pak
              - Rapporten 1991, 2664; pak
            - Onderzoek naar het mededingingsbeleid tegen misbruik van machtsposities door National Economic Research Associates 1991-1993, 2665; pak
            - Onderzoek naar de rechtswaarborgen in het Nederlands kartelrecht door Trenité van Doorne Advocaten 1992-1993, 2666; omslag
            - Het uitvoeren van een onderzoek naar de digitalisering van documenten door BSO Image Processing Competente Center BV te Utrecht 1992-1995, 2667; pak
            - Onderzoek naar verticale mededingingsafspraken in het kader van de omslag van de Wet Economische Mededinging (WEM) door Caron & Stevens Advocaten 1992-1995, 2668-2670; pak
              - Opdrachtverlening en onderzoek 1992-1995, 2668-2669
                - 1992 - 1995 aug., 2668; pak
                - 1995 jan. - aug., 2669; pak
              - Rapporten 1995, 2670; omslag
            - Onderzoek Ordening in de Woningmarkt door Micromacro Consultants te 's-Gravenhage 1992-1995, 2671; omslag
            - Het doen van onderzoek naar mededingingsbeperking in de CD-branche 1992-1997, 2672-2674
              - Algemeen 1993-1997, 2672-2673
                - 1993 - 1996 okt. 07, 2672; pak
                - 1996 okt. 28 - 1997, 2673; pak
              - Het informeren van de staatssecretaris met betrekking tot het onderzoek 1992-1993, 2674; pak
            - Onderzoek Mededingingsafspraken van ondergeschikte betekenis door Trenité Van Doorne te Brussel (België) 1992-1998, 2675; pak
            - Onderzoek Concentratie en Concurrentie Nederlandse Markten door Deloitte en Touche 1993-1994, 2676; pak
            - Onderzoek naar de liftenbranche, naar aanleiding van een klacht van het Nederlands Instituut voor Volkshuisvesting (NCIV) 1993-1994, 2677; pak